Herbert Feldkircher – 37 anos.

Telefone: 41 98403-5387

E-mail: herbert.feldkircher@gmail.com

Endereço: Rua Tijucas do Sul, 2192 AP14 BL3 - Curitiba / PR

Skype: herbert.feldkircher@outlook.com

LinkedIn: https://www.linkedin.com/in/herbert-feldkircher-16200432/

37 anos, brasileiro, casado, pai de uma filha. Com disponibilidade para viagens

OBJETIVO: Atuar nas áreas de Desenvolvimento ou Infraestrutura no setor de tecnologia.

Com considerável conhecimento e experiência na gestão do segmento tecnológico em Active Directory Microsoft em nuvem e físico com Microsoft Azure, Exchange e VMware. Experiências avançadas, tanto de desenvolvimento em PHP e diversos bancos de dados por mais de 15 anos quanto de infraestrutura. Apliquei-me na gestão de equipes, técnicos, programadores, designers e demais envolvidos em muitos projetos, como exemplo: telecomunicações em asterisk , desenvolvimento web com PHP, JS, Node, CSS e HTML, e-learning, e-commerce, plataforma Codeigniter e Laravel, além de gestão de fluxos operacionais entre outro. Responsável por mais de 6 anos pelo Departamento de TI e parque tecnológico, tenho como destaque ainda a habilidade com a comunicação excelente em outras soft-skills. Atento as pessoas da equipe, humano, facilitador e líder que busca o cooperativismo na liderança. Ainda possuo ótima administração de fornecedores, clientes e superiores, resiliência e disposição complementam a minha metodologia de trabalho.

EXPERIÊNCIA PROFISSIONAL

LPBK Advogados - Coordenador de TI - Reporte para Diretores.

Coordenador de Equipe de Desenvolvimento e Suporte. Responsável pela gestão de fornecedores, processos e fluxos operacionais, pessoal do departamento de TI de 4 filiais e matriz, parque de máquinas, telecomunicações incluindo 22 servidores virtualizados 2 hosts e 30 Tb de dados armazenados.

De 2012 a 2019 Curitiba, PR

IESDE Brasil - Analista de Sistemas - Reporte para Supervisores

Líder de uma célula de desenvolvimento, com 4 programadores fui responsável sobre desenvolvimentos internos e externos além de ser encarregado de 16 e-commerce e o Portal AVA, plataforma e-learning de grande sucesso e representatividade nacional na época.

De 2011 a 2012 Curitiba, PR

Adrenalina Motos - Supervisor Web Master - Reporte para Diretor

Pioneiro do setor na empresa fui responsável pela criação e resultados da empresa na Web. Levando o e-Commerce do anonimato ao resultado de 86Mil reais de vendas ao mês. Sobre minha gestão estavam: Desenvolvedores, Designer, Equipe Comercial e Estoque além de realizar administração de compras, fornecedores, importações e garantias.

De 2004 a 2011 Curitiba, PR



FORMAÇÃO ACADÊMICA

2010 – 2014 | Análise e Desenvolvimento de Sistemas – OPET - Concluído

2008 – 2010 | Bacharelado em Administração de Empresas – FACET – Incompleto.

OUTRAS FORMAÇÕES

- Full Stack React/TypeScript e NodeJS Cursando
- Gestão de equipe comercial SEBRAE
- Metodologia Ágil Scrum PUC PR
- Desenvolvimento WEB e PHP em CODEIGNITER e LARAVEL

INFORMAÇÕES COMPLEMENTARES

IDIOMAS Inglês | Básico

CARTEIRA DE HABILITAÇÃO A-B